臺灣高雄地方法院刑事判決　　　　　　　 100年度易字第75號
公　訴　人　臺灣高雄地方法院檢察署檢察官
被　　　告　蔡聰宏
上列被告因詐欺等案件，經檢察官提起公訴（99年度偵字第2842
1 號），本院判決如下：
    主  文
蔡聰宏共同犯侵占遺失物罪，處罰金新臺幣伍仟元，罰金如易服
勞役，以新臺幣壹仟元折算壹日；又共同犯詐欺得利罪，處拘役
伍拾玖日，如易科罰金，以新臺幣壹仟元折算壹日。緩刑貳年，
緩刑期間付保護管束，並應接受法治教育課程參場次。
    事  實
一、蔡聰宏與何品賢（原名「何孟春」，民國98年3 月23日改名
    為「何品賢」）為鄰居關係，兩人互相認識並有金錢往來。
    98年8 月間因蔡聰宏積欠何品賢款項，經何品賢催討後，蔡
    聰宏遂向其鄰居郭蔡錦2 次借款共12000 元，以其中1 萬元
    還何品賢，並與郭蔡錦約定1 個月後清償。98年8 月20日（
    起訴書誤載為98年9 月20日），蔡聰宏在何品賢位於高雄市
    彌陀區（99年12月25日改制前為高雄縣彌陀鄉，下同）文安
    路2 巷3 號住處，見何品賢桌上放置有付款人為彰化商業銀
    行岡山分行、支票號碼為BC0000000 號空白支票1 張（下稱
    系爭支票），經何品賢告知該支票為其前女友林美慧於6、7
    年前分手搬離時遺留在該處（林美慧已於90年2 月5 日向警
    察單位申報遺失），屬無法兌現之票據，蔡聰宏仍請求何品
    賢提供系爭支票供自己調現周轉。經何品賢同意後，蔡聰宏
    即與何品賢（所涉共同侵占遺失物部分，業經本院99年度易
    字第955 號判決免訴，所涉共同詐欺得利部分業經本院99年
    度易字第955 號判處拘役40日，如易科罰金，以新臺幣《下
    同》1000元折算1 日確定）共同意圖為自己不法之所有，分
    別基於侵占遺失物及詐欺得利、詐欺取財之犯意聯絡，共同
    將上開空白支票侵占入己，先由何品賢在系爭支票之發票日
    期欄填入「98年9 月20日」，在票面金額欄填載「15000 」
    ，在發票人欄處蓋上何品賢原姓名「何孟春」之印文，再由
    蔡聰宏在票面金額欄填載「壹萬伍仟元整」完成發票行為。
    98年8 月底至98年9 月10日前某日，蔡聰宏欲向郭蔡錦第3
    次借款3000元時，即持系爭支票向郭蔡錦佯稱該支票可以使
    用，並應郭蔡錦要求在系爭支票背書後，將系爭支票交付郭
    蔡錦，以擔保其向郭蔡錦借貸之共15000 元欠款，致郭蔡錦
    陷於錯誤，誤認其對蔡聰宏之債權將獲得擔保，而收受系爭
    支票，並再借款3000元予蔡聰宏，且應允蔡聰宏連同先前12
    000 元借款可延至98年9 月20日清償（原約定清償日期為98
    年9 月10日），蔡聰宏即以此詐術獲得3000元借款及延期清
    償先前積欠郭蔡錦共12 000元債務之不法利益。嗣郭蔡錦於
    98年9 月20日持系爭支票前往高雄縣彌陀鄉農會舊港分會提
    示，因發票人印章不符，於98年9 月22日遭到退票，經農會
    承辦人員通知郭蔡錦將系爭支票領回，始查悉上情。
二、案經臺灣高雄地方法院檢察署檢察官自動檢舉偵查起訴。
    理  由
壹、程序方面（證據能力之判斷）：
一、證人即共犯何品賢於他案以被告身分所為陳述之證據能力：
  (一)按刑事訴訟法第158 條之3 規定：「證人、鑑定人依法應具
    結而未具結者，其證言或鑑定意見，不得作為證據。」所謂
    「依法應具結而未具結者」，係指檢察官或法官依刑事訴訟
    法第175 條之規定，以證人身分傳喚被告以外之人（證人、
    告發人、告訴人、被害人、共犯或共同被告）到庭作證，或
    雖非以證人身分傳喚到庭，而於訊問調查過程中，轉換為證
    人身分為調查時，此時其供述之身分為證人，則檢察官、法
    官自應依本法第186 條有關具結之規定，命證人供前或供後
    具結，其陳述始符合第158 條之3 之規定，而有證據能力。
    若檢察官或法官非以證人身分傳喚而以共犯、共同被告身分
    傳喚到庭為訊問時，其身分既非證人，即與「依法應具結」
    之要件不合，縱未命其具結，純屬檢察官或法官調查證據職
    權之適法行使，當無違法可言。而前揭不論係本案或他案在
    檢察官面前作成未經具結之陳述筆錄，係屬被告以外之人於
    偵查中向檢察官所為之陳述，本質上屬於傳聞證據，基於保
    障被告在憲法上之基本訴訟權，除該被告以外之人死亡、身
    心障礙致記憶喪失或無法陳述、滯留國外或所在不明而無法
    傳喚或傳喚不到、或到庭後拒絕陳述等情形外，如已經法院
    傳喚到庭具結而為陳述，並經被告之反對詰問，前揭非以證
    人身分而在檢察官面前未經具結之陳述筆錄，除顯有不可信
    之情況者外，得為證據；又前揭非以證人之身分在審判中之
    陳述筆錄，倘該被告以外之人已經法院以證人身分傳喚到庭
    並經具結作證，且由被告為反對詰問，或有前揭傳喚不能或
    詰問不能之情形外，該未經具結之陳述筆錄因屬審判上之陳
    述，自有證據能力；若係在另案法官面前作成之陳述筆錄，
    本質上亦屬傳聞證據，自得依本法第159 條之1 第1 項之規
    定，認有證據能力。不能因陳述人未經具結，即一律適用本
    法第158 條之3 之規定，排除其證據能力（最高法院97年度
    台上字第2175號判決參照）。
  (二)證人即共犯何品賢於本院99年度易字第955 號詐欺等案件（
    下稱本院另案）中，在檢察官偵訊時及本院另案審理時所為
    陳述，固均屬被告蔡聰宏以外之人於審判外之陳述，屬傳聞
    證據，且均未經具結，然證人何品賢於本院另案係經檢察官
    及法官以被告身分傳喚到庭而為陳述，縱未命其具結，純屬
    檢察官或法官調查證據職權之適法行使，並無違法可言。且
    證人何品賢業經本院以證人身分傳喚到庭並經具結作證，被
    告之對質詰問權已獲得保障，證人何品賢於本院另案偵查中
    在檢察官面前未經具結之陳述，經查並無顯有不可信之情況
    ，依刑事訴訟法第159 條之1 第2 項規定，得為證據；又證
    人何品賢於本院另案審理時，以被告身分未經具結，向承審
    法官所為之陳述，因屬審判上之陳述，依刑事訴訟法第159
    條之1 第1 項規定，自亦有證據能力。
二、按被告以外之人（包括證人、鑑定人、告訴人、被害人及共
    同被告等）於審判外之陳述，雖不符刑事訴訟法第159 條之
    1 至之4 等4 條之規定，而經當事人於審判程序同意作為證
    據，法院審酌該言詞陳述或書面陳述作成時之情況，認為適
    當者，亦得為證據；當事人、代理人或辯護人於法院調查證
    據時，知有刑事訴訟法第159 條第1 項不得為證據之情形，
    而未於言詞辯論終結前聲明異議者，視為有前項之同意，同
    法第159 條之5 定有明文。查本判決所引用之其餘證據資料
    屬於被告以外之人於審判外之言詞、書面陳述者，查無符合
    刑事訴訟法第159 條之1 至之4 之情形，且均經本院於調查
    證據程序逐一提示並告以要旨，檢察官、被告均未於言詞辯
    論終結前聲明異議，本院審酌上開證據作成時之情況，無不
    當取供或違反自由意志而陳述等情形，且均與本案待證事實
    具有關聯性，認為以之作為本案之證據亦屬適當，自均具有
    證據能力，而得採為認定事實之證據。
貳、實體方面：
一、訊據被告蔡聰宏固坦承於98年8 月間向郭蔡錦2 次借款1200
    0 元，約定1 個月後清償，98年8 月20日在何品賢上址住處
    ，明知為系爭林美慧遺失在何品賢住處之支票，而與何品賢
    共同為發票行為，將之侵占入己，並於98年8 月底至9月10
    日前某日，持向郭蔡錦借款3000元，並作為連同先前2 次借
    款，共15000 元借款之擔保等情，惟辯稱：伊不知道何品賢
    之前女友已將系爭支票申報遺失；伊當時未向郭蔡錦說系爭
    支票沒有問題，當時沒講到該支票是否可以提領，因郭蔡錦
    要求擔保，伊遂表示將系爭支票放她那邊，伊本來打算98年
    9 月10日領薪水後將錢還給郭蔡錦並提早換回系爭支票，但
    因98年9 月10日伊領薪水17000 多元後，拿5000元還郭蔡錦
    ，想要換回系爭支票，但郭蔡錦要求一次還完，她說已經將
    系爭支票存到銀行去了，結果伊拿不出15000 元給她，支票
    就跳票了，伊後來有分成3 個月將15000 元還郭蔡錦等語。
二、經查：
  (一)上開犯罪事實，業據被告於警詢、偵查及本院審理時供承因
    伊欠何品賢錢，於98年8 月向告訴人郭蔡錦2 次分別借款80
    00元、4000元，約定1 個月後清償，並將其中8000元還給何
    品賢，98年8 月20日左右，伊在何品賢住處向何品賢借系爭
    支票讓伊償還積欠郭蔡錦之借款，何品賢有說支票是他前女
    友忘記帶走的，系爭支票上1 萬5 千元國字部分係伊填寫，
    其餘發票日期及「何孟春」部分係由何品賢填寫，伊於98年
    9 月10日之前第3 次持系爭支票向郭蔡錦借款3000元，約定
    98年9 月10日還錢等語（見臺灣高雄地方法院檢察署98年度
    偵字第36862 號偵查影卷第8 、20頁、本院99年度易字第95
    5 號卷第12至15頁、本院100 年度易字第75號卷第33至38、
    69至75頁），且經證人林美慧於警詢時證述：伊於89年5 月
    間在高雄市彌陀區遺失3 張彰化銀行空白支票，票據號碼分
    別為BC000000 0、BC0000000 （即系爭支票）及BC0000000
    ，伊於90年2 月5 日在高雄市彰化銀行博愛分行辦理掛失，
    經伊檢視發現BC0000000 支票上面所蓋印章名字何孟春，他
    是伊約10年前的男朋友，雙方分手約10年等語（見同上3686
    2 號偵查卷第11至12頁），證人何品賢於本院另案及本案審
    理時證稱：系爭支票是伊女朋友林美慧的，伊本名何孟春，
    當時是伊開票，是被告向伊說要拿票去貼現周轉，是伊將票
    交給被告，伊有跟他說這張票是伊前女友支票戶頭的票，如
    果拿去銀行兌現會有問題；伊將系爭支票借給被告調現，伊
    告訴他該支票有問題，可能不能使用，當時伊知道他要拿去
    使用，伊有說好，該支票上除了國字金額，其餘都是伊填寫
    ，當時被告好像有欠伊小筆金額，他還伊多少伊忘記了等語
    （見本院易字第955 號卷第6 至7 頁背面、本院易字第75號
    卷第64至66頁），及證人郭蔡錦於警詢及本院證稱：伊於98
    年9 月20日在高雄市彌陀區農會舊港分會提示系爭支票，98
    年9 月22日農會人員打電話告訴伊該支票退票，要伊將支票
    領回；被告向伊借過1 萬5 千元，後來說他沒錢，拿系爭支
    票說要還伊，伊問他是否可以兌現，他說可以；被告說要向
    伊借錢，1 個多月後，拿了系爭支票給伊，伊有請被告於支
    票背面簽名，支票不能兌現後大約15天，伊告訴被告支票不
    能兌現，叫他還現金給伊，伊再將支票還他，被告已經還清
    伊1 萬5 千元等語（見同上36862 號偵查卷第9 頁、本院易
    字第75號卷第25至28頁），並有票據掛失止付通知書、遺失
    票據申報書、系爭支票正、反面影本、臺灣票據交換所高雄
    市分所退票理由單(1)及掛失止付票據提示人資料查報表各1
    紙在卷為憑（見36862 號偵查卷第13頁背面、14、15頁正、
    反面），堪以認定。被告雖辯稱：伊當時未向郭蔡錦說系爭
    支票沒有問題云云，然證人郭蔡錦於警詢時證稱：被告向伊
    借錢，並拿該彰化銀行支票給伊時，並未告訴伊支票來源，
    伊問他該支票能不能用，他回答可以，伊並請他在支票後方
    背書，所以伊不疑有他等語（見36862 號偵查卷第9 頁背面
    ），於本院證稱：被告交付系爭支票給伊時，當時伊不知道
    該支票不能兌現，伊不知道被告拿給伊之系爭支票來源，伊
    不認識字，伊叫被告在系爭支票背面簽名，他說大約10天後
    會還伊錢，伊說等他還錢給伊，伊再將支票還他；被告說要
    伊去農會提示看看，若不行再回來找他，被告交支票給伊時
    ，沒有告訴伊不要拿去農會提示，伊只知道農會告訴伊不能
    兌現等語（見本院易字75號卷第26至27、29頁），均證述被
    告未告知系爭支票不能使用，而被告於本院亦供稱：伊告訴
    郭蔡蔡錦，若她不放心借錢給伊，不然先將支票留著等語（
    見本院易字75號卷第37頁），足見被告交付系爭支票予郭蔡
    錦時，係向郭蔡錦佯稱系爭支票可以使用，且被告既交付系
    爭支票予郭蔡錦作為借款擔保之用，並應郭蔡錦之要求在支
    票背面背書，自足使郭蔡錦陷於錯誤，誤認系爭支票為有效
    票據予以收受，被告交付系爭支票予郭蔡錦之行為自屬詐術
    無訛。
  (二)系爭支票為林美慧所有，於89年5 月間在高雄市彌陀區遺失
    ，並於90年2 月5 日在高雄市彰化銀行博愛分行辦理掛失乙
    節，固據證人林美慧於警詢證述在卷（見同上36862 號偵查
    卷第11頁背面），並有票據掛失止付通知書、遺失票據申報
    書各1 紙附卷可稽（見36862 號偵查卷第14頁正、反面）。
    惟由證人何品賢於警詢及另案偵查時供稱：系爭支票係林美
    慧遺失，她是伊前女友，於6 、7 年前離開時東西沒有帶走
    ，伊未將該支票歸還是因伊無法跟她聯絡上等語（見36862
    號偵查卷第3 、18頁），足見何品賢持有系爭支票是因林美
    慧搬離何品賢住處時遺留在該處未帶走。又由被告於本院供
    稱：何品賢有說支票是他前女友忘記帶走等語（見本院易字
    第75號卷第34頁），及證人何品賢於本院另案供稱：當時是
    伊開票，是蔡聰宏說要拿伊的票去貼現周轉等語（見本院易
    字第955 號卷第6 至8 頁），可知何品賢有告知被告系爭支
    票非其所有，係被告向何品賢表示欲以系爭支票貼現周轉時
    ，何品賢始以自己原名「何孟春」與被告共同為發票行為，
    應認此時何品賢始與被告有共同侵占系爭支票之犯行。公訴
    意旨雖謂被告係於「98年9 月20日」與何品賢共同將系爭支
    票侵占入己，惟「98年9 月20日」為系爭支票之票載發票日
    ，由被告於本院供稱：開票日期約為98年8 月20日左右，伊
    於98年9 月10日之前將系爭支票交給郭蔡錦等語（見本院易
    字第75號卷第35頁），應認定被告與何品賢共同侵占系爭支
    票之時間為98年8 月20日左右。又由證人何品賢於本院證稱
    ：伊沒有告訴被告林美慧已經將該支票報遺失，當時伊不知
    道她有無報遺失，但伊有說該支票可能不能使用等語（見本
    院易字第75號卷第63頁），固堪認被告辯稱伊不知何品賢之
    前女友已將系爭支票申報遺失等語，尚屬實在，惟被告既明
    知系爭支票為林美慧遺忘留在何品賢住處之物，仍與何品賢
    共同為發票行為，即應構成侵占遺失物罪。
  (三)由證人郭蔡錦於警詢時證稱：被告以缺錢名義，向伊借款15
    000 元，並拿系爭支票給伊，告訴伊自己去農會提示領款等
    語（見36862 號偵查卷第9 頁背面），於本院陳稱：是被告
    向伊借錢，本來說要借1 個月，之後伊跟他要錢，他沒有錢
    還，才拿系爭支票給伊，並不是拿支票跟伊借錢等語（見本
    院審易字第1151號卷第24頁），及於本院證稱：被告說他沒
    錢，拿1 張支票說要還伊；被告說要向伊借錢，1 個多月之
    後，拿了1 張支票給伊等語（見本院易字第75號卷第25、26
    頁），對於被告交付系爭支票之目的是為作為借款之擔保，
    或以系爭支票代償借款，陳述雖不一致，而被告於本院供稱
    ：伊向郭蔡錦借錢時說1 個月後還她錢，伊是陸續向郭蔡錦
    借15000 元，交付支票給郭蔡錦前，伊就分2 次向郭蔡錦借
    12000 元，交付支票當次又借了3000元，每次約隔5 、6 天
    ，伊8 月向郭蔡錦借錢時，有跟他說下個月即9 月領薪水再
    還他錢；因為何品賢向伊要錢，伊才去向郭蔡錦借錢，第1
    次借8000元還給何品賢，第2 次借4000 元 ，最後1 次借
    3000元，她要求1 個擔保，伊說「這張票先放在你那邊」；
    伊第2 次向郭蔡錦借錢時，她說「你借了第1 次，還要借第
    2 次，你10日是否夠錢可以還我，不然你也多少還我一點，
    讓我可以安心」等語（見本院易字第75號卷第34、35、70、
    73、74頁），亦與告訴人所述借款及交付系爭支票之過程不
    符，審酌告訴人現年75歲，有告訴人之年籍資料在卷（見本
    院易字卷第23頁），告訴人於本院作證時，對於被告何時向
    其借錢？何時還錢？均證述伊忘記等語（見本院易字卷第25
    、26頁），而被告現年36歲，有被告之個人基本資料查詢結
    果1 紙在卷（見本院易字卷第5 頁），其對事情經過記憶自
    較告訴人清晰，故以被告於本院所述借款過程為可採。由被
    告上開供述可知，被告於交付系爭支票前，已向郭蔡錦借款
    2 次，均未清償，因郭蔡錦於第2 次借款時，已要求被告償
    還部分金錢，故被告於第3 次向郭蔡錦借款時，提出系爭支
    票供作擔保。應認郭蔡錦係誤認系爭支票可以兌現，其債權
    得獲清償，而願收受系爭支票。則被告交付不能兌現之系爭
    支票予郭蔡錦，實獲得3000元借款及延期清償先前積欠郭蔡
    錦共12000 元債務之不法利益。
  (四)按以自己犯罪之意思而參與，其所參與者雖非犯罪構成要件
    行為，仍無解於共同正犯之罪責（最高法院66年台上字第25
    27號判例意旨參照）。由證人何品賢於本院證述：伊將系爭
    支票交給被告，是要借給被告調現，伊有告訴被告該支票可
    能不能使用，被告說他先拿去等語（見本院訴字卷第62至64
    頁），可知何品賢明知系爭支票無法兌現，被告欲持系爭支
    票向他人調現周轉，仍與被告共同完成發票行為，並將系爭
    支票交付予被告，則被告持系爭支票供作不實擔保向郭蔡錦
    詐取借款3000元，及詐得延期清償債務之財產上不法利益之
    行為，應認係基於與何品賢相互之認識，在共同意思範圍內
    所為，縱係由被告單獨持系爭支票供作不實擔保，向郭蔡錦
    借款及要求延期清償先前之借款，仍應認此部分行為被告與
    何品賢為共同正犯，不因何品賢未與被告共同向郭蔡錦借款
    而有影響。
  (五)從而，被告所辯不足採信，本案事證明確，被告犯行堪以認
    定，應依法論科。
三、論罪科刑：
  (一)按刑法第339 條第1 、2 項分別規定詐欺取財罪及詐欺得利
    罪，前者之行為客體係指財物，後者則指取得債權、免除債
    務、延期履行債務或提供勞務等財物以外之財產上不法利益
    。本件被害人郭蔡錦因被告交付系爭支票，誤以為債權得獲
    清償，陷於錯誤，而借款3000元予被告，並同意被告得以延
    期清償其先前2 次欠款共12000 元，被告施用詐術所獲取者
    ，自包括財物及延期履行債務之財產上不法利益。核被告所
    為，係犯刑法第337 條侵占遺失物罪、同法第339 條第1 項
    詐欺取財罪及第2 項詐欺得利罪。被告與何品賢間，就侵占
    遺失物犯行，有犯意聯絡及行為分擔，為共同正犯；何品賢
    明知被告欲將系爭支票持以周轉調現，仍提供系爭不能兌現
    之支票予被告，使被告得持系爭支票向被害人郭蔡錦借得款
    項，並獲得延期清償之利益，何品賢所為雖係構成要件以外
    行為，仍應就被告詐欺取財、詐欺得利犯行，以共同正犯論
    。被告以一交付系爭支票之行為，同時觸犯刑法第339 條第
    1 項詐欺取財罪及同條第2 項詐欺得利罪，為想像競合犯，
    依刑法第55條規定，應從受害較重之詐欺得利罪部分處斷。
    公訴人雖未就被告持系爭支票向被害人借款之詐欺取財犯行
    起訴，惟該部分與已起訴之詐欺得利部分，有想像競合之裁
    判上一罪關係，為起訴效力所及，本院自得併予審理。爰審
    酌被告不思以正當方式獲取被害人郭蔡錦之信任，以取得借
    款，竟與何品賢共同以林美慧遺失之空白支票為發票行為，
    對被害人施用詐術，取得3000元借款及延期清償12000 元債
    務之財產上不法利益，對被害人財產法益造成危害，所為實
    不足取，惟念其無犯罪前科，有臺灣高等法院被告前案紀錄
    表1 紙在卷為憑，素行尚可，且犯後坦承部分犯行，已償還
    被害人15000 元借款，業據證人郭蔡錦於本院證述在卷（見
    本院易字第75號卷第26頁），犯後態度尚具悔意等一切情形
    ，分別量處如主文所示之刑，並就罰金部分，依刑法第42條
    第1 項、第3 項規定，諭知易服勞役之折算標準，就拘役部
    分諭知易科罰金之折算標準如主文所示。
  (二)又被告前未曾受有期徒刑以上刑之宣告，素行尚可，有臺灣
    高等法院被告前案紀錄表1 份在卷可稽。茲念其一時失慮，
    以致誤罹刑章，其歷此偵審程序，應已知所警惕，信無再犯
    之虞，且被害人郭蔡錦於本院表示：被告已經還伊錢了，本
    件伊不追究等語（見本院易字75號卷第29頁），認前開所宣
    告之刑以暫不執行為適當，爰併諭知緩刑2 年。另慮及被告
    所以為本案犯行，無非起於法治觀念淡薄，為確保其能建立
    正確法治觀念，引以為戒，進而慎行，本院認除前開緩刑宣
    告外，另有課予被告一定負擔之必要，爰依刑法第74條第2
    項第8 款規定，命被告應受3 場次之法治教育課程，以冀導
    正其法律觀念，又因此屬刑法74條第2 項第8 款預防再犯所
    為必要命令之宣告，依刑法第93條第1 項第2 款規定，諭知
    於緩刑期間付保護管束，俾能由觀護人予以適當督促，發揮
    附條件緩刑制度之立意及避免短期自由刑執行所肇致之弊端
    ，以期符合本件緩刑目的。
據上論斷，應依刑事訴訟法第299 條第1 項前段，刑法第28條、
第337 條、第339 條第1 項、第2 項、第41條第1 項前段、第42
條第1 項、第3 項、第55條、第51條第10款、第74條第1 項第1
款、第2 項第8 款、第93條第1 項第2 款，刑法施行法第1 條之
1 ，判決如主文。
本案經檢察官魏豪勇到庭執行職務。
中    華    民    國   100    年    4     月    15    日
                  刑事第六庭  審判長法  官  李璧君
                                    法  官  曾仁勇
                                    法  官  曾鈴
以上正本證明與原本無異。
如不服本判決應於收受送達後10日內向本院提出上訴書狀，並應
敘述具體理由；如未敘述上訴理由者，應於上訴期間屆滿後20日
內向本院補提理由書（均須按他造當事人之人數附繕本）「切勿
逕送上級法院」。
中    華    民    國   100    年    4     月    18    日
                                    書記官  李月君
附錄本判決論罪科刑法條：
中華民國刑法第337條（侵占遺失物罪）
意圖為自己或第三人不法之所有，而侵占遺失物、漂流物或其他
離本人所持有之物者，處5 百元以下罰金。
中華民國刑法第339條（普通詐欺罪）
意圖為自己或第三人不法之所有，以詐術使人將本人或第三人之
物交付者，處5 年以下有期徒刑、拘役或科或併科1 千元以下罰
金。
以前項方法得財產上不法之利益或使第三人得之者，亦同。
前二項之未遂犯罰之。